臺灣高等法院刑事判決
111年度上訴字第2025號
上  訴  人  
即  被  告  徐世倫


上列上訴人即被告因詐欺案件，不服臺灣臺北地方法院110年度
訴字第357號，中華民國111年3月16日第一審判決（起訴案號：
臺灣臺北地方檢察署108年度偵字第24807號、109年度偵字第144
、6886號），提起上訴，本院判決如下：
    主      文
上訴駁回。   
    事實及理由
一、經本院審理結果，認第一審以上訴人即被告徐世倫如原判決
　　事實欄一各如附表編號1至17所載犯行，均係犯刑法第339條
    之4第1項第3款之以網際網路對公眾散布而犯詐欺取財罪（
    共17罪），分別判處各如原判決附表編號1至17「主文」欄
    所示之刑，並定應執行刑為有期徒刑2年，併諭知扣案之身
    分證、健保卡及信用卡各1張均沒收，其認事用法、量刑及
    沒收之諭知均無不當，應予維持，並引用第一審判決書記載
    之事實、證據及理由（如附件）。
二、被告上訴意旨略以：被告於民國106年8月4日離婚後，受憂
    鬱症困擾，工作四處碰壁，在精神狀況極度不穩定之憂鬱情
    緒下為本案犯行，是否有刑法第19條第2項規定之適用，有
    待釐清，原審未予調查、審酌，已有違誤。本案之犯罪手法
    係被告獨自1人刊登販售訊息，犯罪手段單純，且被告已坦
    承犯行，犯罪所得均已賠償給被害人或捐款給公益團體，依
    被告犯罪之具體情狀及長期受憂鬱情緒干擾之情節，原判決
    量刑猶嫌過重，應依刑法第59條規定酌減其刑。被告經此偵
    、審程序後，應能知所警惕，堪信無再犯之虞，被告現有穩
    定工作，透過社會勞動之督促更能使被告之行為獲得矯正，
    請就被告之行為從輕量刑，並給予得易服社會勞動之刑云云
    。
三、本院查：
　㈠原審依憑被告於原審準備程序及審理時之自白（見原審訴字
    卷第172、280、286、300頁）、原判決附表「告訴人」欄所
    示各該告訴人之證述（證據出處各如原判決附表編號1至17
    「證據名稱及卷證出處」欄所載）及各如原判決附表編號1
    至17「證據名稱及卷證出處」欄所示證據資料（證據出處各
    如原判決附表編號1至17「證據名稱及卷證出處」欄所載）
    等件，認定被告本件以網際網路對公眾散布而犯詐欺取財之
    犯行（共17罪），已詳敘所憑之證據與認定之理由，並無任
    何憑空推論之情事，亦與經驗法則、論理法則無違。　
　㈡被告雖執前詞提起上訴。惟查：
　⒈被告固主張其自106年8月4日離婚後，因受憂鬱症困擾，工作
    四處碰壁，在憂鬱症之極不穩定情緒下為本案犯行，並提出
    其博仁綜合醫院診斷證明書、健保投保資料歷史記錄各1份
    為據 (見原審訴字卷第201、203頁)。惟參以被告如原判決
    附表編號1至17「詐騙方式」欄所示對各該告訴人所施詐術
    ，乃巧立名目，且訛詐方式多端，業據原判決附表編號1至1
    7「告訴人」欄所示各該告訴人證述明確，並有各該對話紀
    錄在卷足參（證據出處各如原判決附表編號1至17「證據名
    稱及卷證出處」欄所示），復參以被告於警詢、偵查中之供
    述（見臺灣士林地方檢察署【下稱士林地檢署】106年度偵
    字第15257號卷第5至7、29至30頁、士林地檢署108年度偵字
    第15752號卷第10至11、12至13、40至41、48、52頁、臺灣
    臺北地方檢察署【下稱臺北地檢署】108年度偵字第24807卷
    第37至40、621至623、669至672、705至706頁、臺北地檢署
    108年度偵字第23764號卷第107至109、87至91、329至332頁
    、臺北地檢署109年度偵字第144號卷第95至99頁、臺北地檢
    署109年度偵字第6886號卷第13至17、100至103、127至129
    頁），其對各如原判決附表編號1至17所示之以網際網路對
    公眾散布而犯詐欺取財等犯行之犯罪情節，均記憶明確，且
    應答清楚，尚能就各該犯行編飾辯詞，並適時為己為有利之
    主張，在在足徵被告行為當時意識及理解力應屬清晰。是縱
    認被告上述憂鬱症之病徵屬實，然參酌其上述犯案過程、對
    本案相關供述，顯無因精神障礙致其辨識行為違法或依其辨
    識而行為之能力顯著減低之情事，其行為與精神疾病無關，
    要難以夙有精神疾病為理由，主張減輕其刑，是被告上訴意
    旨請求依刑法第19條第2項減輕其刑，並據此指摘原判決為
    不當云云，洵屬無據。
　⒉按刑事審判旨在實現刑罰權之分配的正義，故法院對有罪被
    告之科刑，應符合罪刑相當之原則，使輕重得宜，罰當其罪
    ，以契合社會之法律感情，此所以刑法第57條明定科刑時應
    審酌一切情狀，尤應注意該條所列10款事項以為科刑輕重之
    標準，俾使法院就個案之量刑，能斟酌至當。而量刑輕重係
    屬事實審法院得依職權自由裁量之事項，苟已斟酌刑法第57
    條各款所列情狀而未逾越法定刑度，不得遽指為違法（最高
    法院72年台上字第6696號判例參照）。查原判決關於被告之
    科刑，已依刑法第57條各款所列情狀加以審酌，並同時考量
    被告上訴意旨所指－其以網際網路犯詐欺取財罪之犯罪手段
    、已與原判決附表各編號所示之告訴人達成調解及坦承犯行
    之犯後態度、身心狀況等節（詳如原判決第3頁第19至20、2
    4至25行所載，見本院卷第19頁），在法定刑度內為刑之量
    定，並無違反公平原則、比例原則、罪刑相當原則，抑或其
    他逾越法律、濫用裁量、輕重失衡之情事，且刑法第339條
    之4第1項第3款之以網際網路對公眾散布而犯詐欺取財罪之
    法定最輕本刑為有期徒刑1年，原審量處被告如原判決附表
    編號1所示之罪之刑為有期徒刑1年2月，已屬低度刑、量處
    如原判決附表編號2至17所示各罪之刑，則均為有期徒刑1年
    之法定最輕本刑，顯無過重之情。又原審對被告所量定之應
    執行刑為有期徒刑2年，係在各刑最長期宣告刑之有期徒刑1
    年2月以上，各宣告刑合併之刑之有期徒刑17年2月（【1年2
    月】＋【1年×16】=17年2月）以下，顯未逾越刑法第51條第5
    款所定之外部性界限，亦無逾越內部性界限之情事，要屬法
    院裁量之適法行使，況原審所定應執行刑僅占各宣告刑總合
    有期徒刑17年2月約12％（2年÷17年2月≒0.12）而已，顯已對
    被告為大幅折讓之減輕，實無量刑過重之情形，是被告執此
    為由提起上訴，亦非可採。
　⒊再按刑法第59條之規定，必於犯罪之情狀，在客觀上足以引
    起一般同情，認為即予宣告法定最低度刑期，猶嫌過重者，
    始有其適用。查被告意圖為自己不法之所有，上網刊登詐欺
    廣告，致使廣大民眾受騙，此不特定、多數性詐欺犯罪類型
    ，其侵害社會程度及影響層面均屬嚴重，其所為以網際網路
    對公眾散布而犯詐欺取財犯行，客觀上並不足以引起一般人
    之同情，復觀諸本案之犯罪情節，並無犯罪時有何難以防免
    、不得不然或特別值得憫恕之特殊原因與環境，且依被告所
    陳各節，難認其於犯罪時有何特殊原因及環境，在客觀上並
    無足以引起一般人同情之事由，亦無情輕法重情形，自無從
    依刑法第59條減刑，是被告據此為由提起上訴，尚非可採。
    　
　⒋另被告上訴意旨雖請求給予易服社會勞動云云。惟按犯最重
    本刑為5年以下有期徒刑以下之刑之罪，受6月以下有期徒刑
    或拘役之宣告，而未聲請易科罰金者，得以提供社會勞動6
    小時折算1日，易服社會勞動；受6月以下有期徒刑或拘役之
    宣告，不符第1項易科罰金之規定者，得依前項折算規定，
    易服社會勞動；另於數罪併罰之數罪均得易科罰金或易服社
    會勞動，其應執行之刑逾6月者，亦適用之。刑法第41條第2
    、3、8項分別定有明文。查本件被告所犯之刑法第339條之4
    第1項第3款之以網際網路對公眾散布而犯詐欺取財犯行罪之
    法定最重本刑為有期徒刑7年，且其所犯各罪之宣告刑既經
    諭知為有期徒1年2月（原判決附表編號1部分）、1年（原判
    決附表編號2至17部分）不等，即不符前述得易服社會勞動
    之規定，是被告此部分之上訴意旨，與法不合，自非可採。
    　　　　　
　㈢綜上所述，本件被告之上訴，為無理由，應予駁回。
四、被告經合法傳喚，無正當理由未於審判期日到庭，有本院送
    達證書、戶役政資訊網站查詢-個人基本資料查詢、本院在
    監在押全國紀錄表等件在卷可考(見本院卷第187、261、263
    頁），爰不待其陳述，逕行判決。
據上論斷，應依刑事訴訟法第371條、第373條、第368條，判決
如主文。
本案經檢察官葉詠嫻提起公訴，被告提起上訴，檢察官鄭堤升到
庭執行職務。
中　　華　　民　　國　　111 　年　　8 　　月　　30　　日
                  刑事第二十一庭審判長法　官  林怡秀
                                      法　官  劉元斐
                                      法　官  蔡羽玄
以上正本證明與原本無異。
如不服本判決，應於收受送達後20日內向本院提出上訴書狀，其
未敘述上訴之理由者並得於提起上訴後20日內向本院補提理由書
（均須按他造當事人之人數附繕本）「切勿逕送上級法院」。
                                      書記官  陳語嫣
中　　華　　民　　國　　111 　年　　8 　　月　　30　　日
附錄本案論罪科刑法條全文　　　
中華民國刑法第339條之4
犯第339條詐欺罪而有下列情形之一者，處1年以上7年以下有期
徒刑，得併科1百萬元以下罰金：
一、冒用政府機關或公務員名義犯之。
二、三人以上共同犯之。
三、以廣播電視、電子通訊、網際網路或其他媒體等傳播工具，
    對公眾散布而犯之。
前項之未遂犯罰之。
洗錢防制法第14條
有第二條各款所列洗錢行為者，處七年以下有期徒刑，併科新臺
幣五百萬元以下罰金。
前項之未遂犯罰之。
前二項情形，不得科以超過其特定犯罪所定最重本刑之刑。

附件

臺灣臺北地方法院刑事判決
110年度訴字第357號
公　訴　人　臺灣臺北地方檢察署檢察官
被　　　告　徐世倫　
選任辯護人　吳佶諭律師
上列被告因詐欺案件，經檢察官提起公訴（108年度偵字第24807
號、109年度偵字第6886號），被告於準備程序中就被訴事實為
有罪之陳述，經本院裁定改由受命法官獨任行簡式審判程序並判
決如下：
    主  文
徐世倫犯以網際網路對公眾散布而犯詐欺取財罪，共拾柒罪，各
處如附表所示之刑。應執行有期徒刑貳年。扣案之身分證壹張、
健保卡壹張及信用卡壹張均沒收。
    事  實
一、徐世倫明知並無販賣如附表編號1至17詐騙方式欄所示商品
    之真意，竟意圖為自己不法之所有，基於以網際網路對公眾
    散布而詐欺取財之犯意，於不詳時間，連結網際網路，在公
    眾得以獲知資訊之臉書社團、YAHOO奇摩拍賣網站，刊登如
    附表編號1至17詐騙方式欄所示之販賣商品訊息，分別致如
    附表編號1至17所示之被害人陷於錯誤，依指示於附表所示
    匯款時間，將如附表編號1至17所示之匯款金額匯至如附表
    編號1至17所示之帳戶而得逞。
二、案經附表「告訴人」欄所示之人告訴暨臺北市政府警察局中
    山分局報告臺灣臺北地方檢察署檢察官偵查起訴。
    理  由
一、本案被告徐世倫所犯係死刑、無期徒刑、最輕本刑為3年以
    上有期徒刑以外之罪，其於準備程序就前揭被訴事實為有罪
    之陳述，經法官告知簡式審判程序之旨，並聽取其與公訴人
    之意見後，認無不得或不宜改依簡式審判程序進行之情形，
    爰依刑事訴訟法第273條之1第1項規定，裁定本件進行簡式
    審判程序。是本件之證據調查，依同法第273條之2規定，不
    受同法第159條第1項、第161條之2、第161條之3、第163條
    之1及第164條至第170條規定之限制。
二、上揭犯罪事實，業經被告於本院審理中坦承不諱（見本院訴
    卷第172、280、288、300頁），核與附表「告訴人」欄所示
    之人的指述相符（詳見附表各編號「證據名稱及卷證出處」
    欄），並有如附表「證據名稱及卷證出處」欄所示證據資料
    在卷可佐（詳見附表各編號「證據名稱及卷證出處」欄），
    其等互核均屬一致，則被告前揭任意性自白應與事實相符，
    堪予採信。綜上，本案事證明確，被告犯行堪以認定，應依
    法論科。
三、論罪科刑
(一)被告連結網際網路在如附表編號1至17所示公眾得以獲知資
    訊之臉書社團、YAHOO奇摩拍賣網站刊登各該訊息，係對多
    數人散布訊息，而非直接選擇特定被害人發送詐欺資訊，揆
    諸上開說明，自應論以網際網路對公眾散布而犯詐欺取財罪
    。是核被告就附表編號1至17所為，均係犯刑法第339條之4
    第1項第3款以網際網路對公眾散布而犯詐欺取財罪。
(二)被告上開所犯如附表編號1至17所示以網際網路對公眾散布
    而犯詐欺取財罪17罪，犯意個別，行為互殊，應予分論併罰
    。
(三)被告及其辯護人固請求依刑法第59條酌減其刑等語。然按刑
    法第59條規定之酌量減輕其刑，必須犯罪另有特殊之原因與
    環境，在客觀上足以引起一般同情，認為即使予以宣告法定
    最低度刑，猶嫌過重者，始有其適用。衡以近年來詐欺案件
    頻傳，結合網路、電信、通訊科技，每每造成廣大民眾受騙
    ，此與傳統犯罪型態有別，若僅論以一般詐欺罪責，實無法
    充分評價行為人之惡性，從而立法者乃因此增訂加重詐欺罪
    之規定，以求對此種特殊詐欺型態行為之惡性及對於社會影
    響、刑法各罪之衡平，而此等犯行刻經檢警嚴厲查緝，亦經
    政府極力宣導及媒體廣為宣導，被告自無不知之理，其猶在
    網路上以張貼販賣商品訊息對如附表各編號「告訴人」欄所
    示之人行騙，雖詐取金額並非極鉅，然除其等蒙受金錢損失
    外，亦危害網路交易安全，且觀之附表各編號詐騙方式欄所
    示時間，自最初犯行到最終之犯行實橫跨逾半年之期間，此
    情尚難謂被告僅是一時失慮；復考量被告正值青壯，非屬毫
    無工作能力之人，尤應依循正軌獲取所得，卻不遵法紀，頻
    頻在網路上行詐，對其行為之違法性及對公眾之潛在危害自
    屬知之甚詳，審酌被告之年齡、身心狀況、家庭狀況及本案
    各該犯行之手段、情節等，綜觀其情節，誠難認屬輕微，相
    較於社會上絕大多數安分守己正當工作者，其犯罪情狀在客
    觀上尚不足以引起一般人同情；又被告所犯加重詐欺取財罪
    ，法定刑為1年以上7年以下有期徒刑，得併科1百萬元以下
    罰金，與被告之犯罪情狀相較，無過於嚴苛之處，實難認有
    科以最低度刑仍嫌過重，顯可憫恕之情，其刑度與被告本案
    各該犯行相較，並無情輕法重之情狀。是被告及其辯護人執
    前詞主張適用刑法第59條規定，難認可採。
(四)爰以行為人之責任為基礎，審酌被告正值青壯，不思循正當
    途徑獲取財物，為如事實欄一所示對附表各編號之告訴人以
    網際網路對公眾散布而詐欺取財犯行，所為非僅侵害告訴人
    財產法益，且對網路交易安全、社會治安造成相當影響，所
    為應予非難，兼衡其犯罪動機、目的、手段，對於告訴人所
    造成之損害，犯後於偵查否認犯行，於本院審理時終能坦承
    犯行，已與附表各編號所示之告訴人達成調解，參以被告自
    陳之智識程度、職業、身心狀況、家庭生活狀況等一切情狀
    ，就被告犯行，量處如主文所示之刑及定其應執行刑。　
四、沒收
(一)按犯罪所得，屬於犯罪行為人者，沒收之；於全部或一部不
    能沒收或不宜執行沒收時，追徵其價額；第一項及第二項之
    犯罪所得，包括違法行為所得、其變得之物或財產上利益及
    其孳息；如已實際合法發還被害人者，不予宣告沒收或追徵
    ，刑法第38條之1第1項前段、第3項、第4項及第5項定有明
    文。又宣告前二條之沒收或追徵，有過苛之虞、欠缺刑法上
    之重要性、犯罪所得價值低微，或為維持受宣告人生活條件
    之必要者，得不宣告或酌減之，同法第38條之2第2項亦定有
    明文。被告就如附表編號5、17部分，被告已將其犯罪所得
    捐予臺灣兒童暨家庭扶助基金會，有捐款單據2份附卷可稽
    （見本院訴卷第309頁），已達沒收制度剝奪被告犯罪所得
    之立法目的，本院審酌上情，認若再就此部分犯罪所得予以
    宣告沒收或追徵，將使被告蒙受財產遭雙重剝奪之可能，而
    有過苛，爰依刑法第38條之2第2項之規定，此部分亦不予宣
    告沒收或追徵。另被告已與附表其餘各編號所示告訴人達成
    調解、賠償損害（詳見附表「調解暨賠償情形」欄所述），
    是此部分犯罪所得均形同已實際合法發還予各告訴人，爰依
    刑法第38條之1第5項規定，不予宣告沒收或追徵。
(二)按刑法第38條第2項規定：「供犯罪所用之物、犯罪預備之
    物或犯罪所生之物，屬於犯罪行為人者，得沒收之，但有特
    別規定者，依其規定」。扣案之身分證、健保卡及信用卡各
    1張，依附表編號7告訴人張榮敬於警詢時之指訴：被告自稱
    「趙泓辰」，原答應要將他的證件寄給我辦機車的過戶，但
    他卻寄給我姓名為陶佳妤的身分證、健保卡及信用卡，當時
    有打電話給被告，他說寄錯，但一直至今卻拖延未寄等語（
    見偵24807卷第382頁），可知該等物品均為被告用以訛騙告
    訴人張榮敬時所用，自均屬被告所有而用於本案犯行之物，
    是依上說明，爰俱予宣告沒收。
據上論斷，應依刑事訴訟法第273條之1第1項、第299條第1項前
段，判決如主文。
本案經檢察官葉詠嫻提起公訴，檢察官楊舒雯到庭執行職務。
中　　華　　民　　國　　111 　年　　3 　　月　　16　　日
　　　　　　　　　刑事第十四庭  法　官　黃文昭
上正本證明與原本無異。 
如不服本判決應於收受送達後20日內向本院提出上訴書狀，並應
敘述具體理由；其未敘述上訴理由者，應於上訴期間屆滿後20日
內向本院補提理由書（均須按他造當事人之人數附繕本）「切勿
逕送上級法院」。告訴人或被害人如對於本判決不服者，應具備
理由請求檢察官上訴，其上訴期間之計算係以檢察官收受判決正
本之日期為準。 因疫情而遲誤不變期間，得向法院聲請回復原
狀。               
　　　　　　　　　　　　　　　　書記官　周豫杰
中　　華　　民　　國　　111 　年　　3 　　月　　18　　日
附綠本案論罪科刑法條：
中華民國刑法第339條之4
犯第339條詐欺罪而有下列情形之一者，處1年以上7年以下有期
徒刑，得併科1百萬元以下罰金：
一、冒用政府機關或公務員名義犯之。
二、三人以上共同犯之。
三、以廣播電視、電子通訊、網際網路或其他媒體等傳播工具，
    對公眾散布而犯之。
前項之未遂犯罰之。
附表：
編號 告訴人 詐騙方式 匯款時間 匯款金額 (新臺幣) 匯入帳戶 證據名稱及卷證出處 調解暨賠償情形 主文 1 李易倫 於108年6月10日晚上10時36分前某時，暱稱「Lu Kelly Allan」之人在臉書gogoro交易平台社團，佯登以5萬3千元販售GOGORO 3之不實訊息，致李易倫上網瀏覽後陷於錯誤，而與之聯繫購買並依指示匯款至右列帳戶，惟李易倫遲未收到物品，始知受騙。 (1)108年6月10日晚上10時36分 (2)108年6月11日下午2時45分 (3)108年6月12日凌晨0時20分 (4)108年6月12日凌晨0時24分 (5)108年6月12日凌晨0時27分 (6)108年6月14日下午2時10分 (1)3千元 (2)2千元 (3)2萬元 (4)3千元 (5)5千元 (6)2萬元  (1)至(5)均為被告名下之中國信託商業銀行帳號0000000000000號帳戶 (6)被告名下之台北富邦商業銀行帳號000000000000號帳戶 1.李易倫之警詢證述（見偵24807卷第41至43頁） 2.李易倫帳戶（帳號詳卷）之存簿內頁影本（見偵24807卷第49至51頁） 3.匯入帳戶交易明細（見偵24807卷第24至25頁、本院訴卷第85至89頁） 4.李易倫所提LINE、臉書對話紀錄（見ㄋ偵24807卷第53至79頁） 雙方已調解，被告並已賠償5萬3千元（見本院訴卷第245至250、261頁） 徐世倫犯以網際網路對公眾散布而犯詐欺取財罪，處有期徒刑壹年貳月。 2 林健昕 於108年6月2日下午2時3分前某時，暱稱「Lu Kelly Allan」之人在臉書上，佯登以4千2百元販售愛迪達運動鞋2雙之不實訊息，致林健昕上網瀏覽後陷於錯誤，而與之聯繫購買並依指示匯款至右列帳戶，惟林健昕遲未收到物品，始知受騙。 108年6月2日下午2時3分  4千2百元   被告名下之中國信託商業銀行帳號0000000000000號帳戶 1.林健昕之警詢證述（見偵24807卷第105至106頁） 2.林健昕提供之自動櫃員機交易明細（見偵24807卷第111頁） 3.匯入帳戶交易明細（見偵24807卷第19頁） 被告已給付4千2百元（見偵24807卷第707頁） 徐世倫犯以網際網路對公眾散布而犯詐欺取財罪，處有期徒刑壹年。 3 彭鈞瑋 於108年6月3日上午10時30分前某時，暱稱「Xu Allen」之人在臉書「Bape Talk Taiwan買賣專區」，佯登以8千2百元販售bape外套之不實訊息，致彭鈞瑋上網瀏覽後陷於錯誤，而與之聯繫購買並依指示匯款至右列帳戶，惟彭鈞瑋收到對方所寄內容物，非所訂購之物品，始知受騙。 108年6月3日中午12時1分  8千2百元  被告名下之中國信託商業銀行帳號0000000000000號帳戶 1.彭鈞瑋之警詢證述（見偵24807卷第127至128頁） 2.彭鈞瑋名下之臺灣新光商業銀行帳戶（帳號詳卷）之交易明細表（見本院訴卷第59至63頁） 3.匯入帳戶交易明細（見偵24807卷第19頁） 4.彭鈞瑋所提臉書對話紀錄及實際收到商品之照片（見偵24807卷第137至139頁） 雙方已和解，被告並已賠償8千2百元（見本院訴卷第280頁） 徐世倫犯以網際網路對公眾散布而犯詐欺取財罪，處有期徒刑壹年。  4 方菘億 於108年6月3日晚上7時21分前某時，暱稱「Lu Kelly Allan」之人在臉書bape台灣買賣專區，佯登以6千元販售bape外套之不實訊息，致方菘億上網瀏覽後陷於錯誤，而與之聯繫購買並依指示匯款至右列帳戶，惟方菘億收到對方寄送之遙控器跟鍊帶，非所訂購之物品，且遭封鎖無法與之聯絡，始知受騙。 108年6月3日晚上7時21分  6千元   被告名下之中國信託商業銀行帳號0000000000000號帳戶 1.方菘億之警詢證述（見偵24807卷第149至150頁） 2.方菘億提供之自動櫃員機交易明細（見偵24807卷第157頁） 3.匯入帳戶交易明細（見偵24807卷第20頁） 4.方菘億所提臉書對話紀錄及實際收到商品之照片（見偵24807卷第153至155頁） 雙方已調解，被告並已賠償6千元（見本院訴卷第253至258、263頁） 徐世倫犯以網際網路對公眾散布而犯詐欺取財罪，處有期徒刑壹年。 5 張晉維 於108年6月3日上午11時6分前某時，暱稱「Lu Kelly Allan」之人在臉書上，佯登以6千560元販售bape紅色迷彩外套之不實訊息，致張晉維上網瀏覽後陷於錯誤，而與之聯繫購買並依指示匯款至右列帳戶，惟張晉維遲未收到物品，始知受騙。 108年6月3日上午11時6分  6千5百60元  被告名下之中國信託商業銀行帳號0000000000000號帳戶  1.張晉維之警詢證述（見偵24807卷第477至479頁） 2.張晉維提供之自動櫃員機交易明細（見偵24807卷第頁） 3.匯入帳戶交易明細（見偵24807卷第19頁） 無 徐世倫犯以網際網路對公眾散布而犯詐欺取財罪，處有期徒刑壹年。 6 古立廷 於108年8月3日上午9時前某時，暱稱「趙泓辰」之人在臉書Marketplace平台，佯登以2千3百元販售APPLE TV 32GB之不實訊息，致古立廷上網瀏覽後陷於錯誤，而與之聯繫購買並依指示匯款至右列帳戶，對方復提供寄貨單給古立廷，經古立廷查詢寄貨紀錄無結果，且其後亦未收到物品，始知受騙。 108年8月3日晚上6時58分  2千3百元  被告聯邦商業銀行信用卡卡號0000000000000000號繳款帳戶 1.古立廷之警詢證述（見偵24807卷第453至454頁） 2.古立廷提供之網路銀行交易明細（見偵24807卷第461頁） 3.匯入帳戶信用卡消費繳款明細（見偵24807卷第531頁、偵23764影卷第341頁） 4.古立廷所提臉書對話紀錄（見偵24807卷第463至471頁） 被告已賠償2千3百元，古立廷同意和解（見本院審訴卷第127頁、訴卷第139頁） 徐世倫犯以網際網路對公眾散布而犯詐欺取財罪，處有期徒刑壹年。 7 張榮敬 於108年7月27日中午12時前某時，暱稱「趙泓辰」之人在臉書gogoro交易平台社團，佯登以3萬3千元販售GOGORO 3之不實訊息，致張榮敬上網瀏覽後陷於錯誤，而與之聯繫購買，約定張榮敬匯訂2萬元，待車過戶給張榮敬後，再付剩餘之1萬3千元。嗣張榮敬依指示匯款2萬元至右列帳戶，惟因收到對方寄送之過戶證件為陶佳妤所有，遂向對方確認，經對方表示係寄錯包裹，會再補寄正確之證件云云，惟張榮敬遲未收到該人所稱將補寄之證件，始知受騙。 108年7月27日下午3時33分  2萬元  被告聯邦商業銀行信用卡卡號0000000000000000號繳款帳戶 1.張榮敬之警詢證述（見偵24807卷第381至383頁） 2.張榮敬提供之自動櫃員機交易明細（見偵24807卷第397頁） 3.匯入帳戶信用卡消費繳款明細（見偵23764影卷第341頁） 4.張榮敬所提臉書對話紀錄（見偵24807卷第399至425頁） 被告已賠償2萬元（見本院審訴卷第202頁） 徐世倫犯以網際網路對公眾散布而犯詐欺取財罪，處有期徒刑壹年。 8 謝智富 於108年8月30日晚上10時20分前某時，暱稱「Lawrance Hsu」之人在臉書Marketplace平台，佯登以4千3百元販售遊戲卡夾4片之不實訊息，致謝智富上網瀏覽後陷於錯誤，而與之聯繫購買並依指示匯款至右列帳戶，惟謝智富遲未收到物品，且聯繫該人未獲回應，始知受騙。 108年8月31日下午4時25分  4千3百元 被告名下之永豐商業銀行帳號0000000000000000號帳戶 1.謝智富之警詢證述（見偵24807卷第357至359頁） 2.謝智富提供之自動櫃員機交易明細（見偵24807卷第367頁） 3.匯入帳戶交易明細（見本院訴卷第91至93頁） 4.謝智富所提臉書對話紀錄（見偵24807卷第371至375頁） 被告已給付4千3百元，謝智富表示不欲提告、不求償（見偵24807卷第681頁、本院審訴卷第83頁） 徐世倫犯以網際網路對公眾散布而犯詐欺取財罪，處有期徒刑壹年。 9 洪俊銘 於108年7月20日晚上8時11分前某時，暱稱「趙泓辰」之人在臉書上，佯登以2千9百元販售衣服2件之不實訊息，致洪俊銘上網瀏覽後陷於錯誤，而與之聯繫購買並委託友人陳威廷代為匯款至右列帳戶，惟洪俊銘遲未收到物品，始知受騙。 108年7月20日晚上8時11分  2千9百元  被告名下之合作金庫商業銀行帳號0000000000000號帳戶 1.洪俊銘之警詢證述（見偵24807卷第327至328頁） 2.洪俊銘之網路銀行交易明細（見偵24807卷第331頁） 3.匯入帳戶交易明細（見本院訴卷第77至83頁） 4.洪俊銘所提臉書對話紀錄（見偵24807卷第329至333頁）　 被告已給付2千9百元（見本院訴卷第307頁） 徐世倫犯以網際網路對公眾散布而犯詐欺取財罪，處有期徒刑壹年。 10 儲誠哲 於108年7月18日下午2時前某時，暱稱「趙泓辰」之人在臉書「SONY PS4二手交易行情-交流買賣交換平台」，佯登以7千5百元販售PS4遊戲主機組之不實訊息，致儲誠哲上網瀏覽後陷於錯誤，而與之聯繫購買並依指示匯款至右列帳戶，惟儲誠哲遲未收到物品，且經與之聯繫，該人雖稱要退款，惟儲誠哲遲未收到退款，始知受騙。 108年7月18日下午3時7分 7千5百元  被告名下之合作金庫商業銀行帳號0000000000000號帳戶 1.儲誠哲之警詢證述（見偵24807卷第177至179頁） 2.儲誠哲提供之存簿內頁影本、自動櫃員機交易明細（見偵24807卷第181、201頁） 3.匯入帳戶交易明細（見本院訴卷第67至75頁） 4.儲誠哲所提臉書對話紀錄（見偵24807卷第197至201頁） 被告與儲誠哲已和解，被告並已給付7千5百元（見本院審訴卷第177至178頁、訴卷第39頁） 徐世倫犯以網際網路對公眾散布而犯詐欺取財罪，處有期徒刑壹年。 11 張旺生 於108年7月15日晚上7時40分前某時，暱稱「趙泓辰」之人在臉書「正港三重埔蘆洲區 分享團」，佯登以2萬元販售Tiffany金對戒之不實訊息，致張旺生上網瀏覽後陷於錯誤，而與之聯繫購買，並約定1萬5千元之價格，嗣於同日晚上10時許與被告面交時，當面依其指示完成轉帳，被告則交付附保證書之金對戒。惟被告又約與張旺生於同年月17日見面，佯以金對戒需送保養，保養費為1千5百元為由，取回原交付之物，暫交付張旺生現金1萬3千5百元，並約定於同年月18日下午9時許再見面，惟於見面時，張旺生雖交付被告1萬3千5百元，但被告表示金對戒會由專櫃郵寄給張旺生，並提供「趙浤丞」健保卡質押。嗣張旺生遲未收到物品，且其女友於同年月24日私訊被告，被告表示金對戒尚未售出，始知受騙。 108年7月15日晚上10時10分  1萬5千元  被告名下之合作金庫商業銀行帳號0000000000000號帳戶 1.張旺生之警詢證述（見偵24807卷第207至213頁） 2.張旺生提供之網路銀行交易明細（見偵24807卷第235頁） 3.匯入帳戶交易明細（見本院訴卷第77至83頁） 4.張旺生所提臉書對話紀錄及趙泓辰健保卡翻拍照片（見偵24807卷第235至251頁）  被告已賠償1萬5千元（見本院審訴卷第202頁） 徐世倫犯以網際網路對公眾散布而犯詐欺取財罪，處有期徒刑壹年。 12 王世忠 於108年5月25日某時，不詳暱稱之人在臉書「追風NSR.FZR,二手零件買賣社團」，佯登以880元販售厚輪框零件之不實訊息，王世忠之兄王世明上網瀏覽後轉知王世忠前述訊息，致王世忠陷於錯誤，而與之聯繫並依指示匯款至右列帳戶，惟王世忠遲未收到物品，始知受騙。 108年5月27日下午4時19分 880元  被告名下之中國信託商業銀行帳號0000000000000號帳戶 1.王世忠之警詢證述（見偵24807卷第257至261頁） 2.王世忠提供之郵政跨行匯款申請書（見偵24807卷第321頁） 3.匯入帳戶交易明細（見偵24807卷第279頁） 4.王世忠所提臉書對話紀錄（見偵24807卷第263至267頁） 被告已給付880元（見偵24807卷第693、709頁） 徐世倫犯以網際網路對公眾散布而犯詐欺取財罪，處有期徒刑壹年。 13 賴沅宥 於108年8月2日晚上8時4分前某時，暱稱「Lu Allan」之人在臉書Switch交流平台（台灣）社群上，佯登以7千5百元販售二手Switch遊戲機之不實訊息，致賴沅宥上網瀏覽後陷於錯誤，而與之聯繫購買上開遊戲機外，另加購遊戲片1片，並依指示匯款至右列帳戶，惟賴沅宥收到該人寄送之內容物為雜誌2本，非購買之物品，始知受騙。 (1)108年8月2日晚上8時4分 (2)108年8月2日晚上8時10分  (1)6千5百元 (2)1千元 被告聯邦商業銀行信用卡卡號0000000000000000號繳款帳戶  1.賴沅宥之警詢證述（見偵24807卷第535至537頁） 2.賴沅宥提供之自動櫃員機交易明細（見偵24807卷第549頁） 3.匯入帳戶信用卡消費繳款明細（見偵24807卷第531頁、偵23764影卷第341頁） 4.賴沅宥所提臉書對話紀錄、 　宅配單及實際收到物品照片（見偵24807卷第549至577頁） 雙方已和解，被告並已給付7千5百元（見本院審訴卷第187至188頁、訴卷第35頁） 徐世倫犯以網際網路對公眾散布而犯詐欺取財罪，處有期徒刑壹年。 14 章瑞麟 於108年7月29日下午5時43分前某時，臉書不詳暱稱之人在臉書上，佯登以7千元販售二手任天堂遊戲機之不實訊息，致章瑞麟上網瀏覽後陷於錯誤，而與之議價後以5千5百元購買，並依指示匯款訂金1千5百元至右列帳戶，嗣章瑞麟發現該人收回原發出之所有對話訊息，始知受騙。 108年7月29日下午5時43分  1千5百元  被告聯邦商業銀行信用卡卡號0000000000000000號繳款帳戶  1.章瑞麟之警詢證述（見偵24807卷第607至608頁） 2.章瑞麟提供之網路銀行交易明細（見偵24807卷第611頁） 3.匯入帳戶信用卡消費繳款明細（見偵23764影卷第341頁） 4.章瑞麟所提臉書對話紀錄（見偵24807卷第609頁）  雙方已和解，被告已給付1千5百元（見本院審訴卷第173至174頁、訴卷第37、307頁） 徐世倫犯以網際網路對公眾散布而犯詐欺取財罪，處有期徒刑壹年。 15 楊宇萱 於108年8月3日某時，暱稱「Cheng Emily」之人在臉書台灣Nintendo Switch買賣社團，佯登以6千8百元販售Switch一組加上遊戲片2片之不實訊息，致楊宇萱上網瀏覽後陷於錯誤，而與之聯繫購買並依指示匯款至右列帳戶。嗣因楊宇萱以該人提供所拍攝之統一超商交貨便服務單照片，向該超商客服查詢，惟結果為未交貨，遂聯絡該人但已遭封鎖，且原「Cheng Emily」已更改為其他暱稱，且楊宇萱未收到該物品，始知受騙。 108年8月3日上午8時19分 6千8百元   被告聯邦商業銀行信用卡卡號0000000000000000號繳款帳戶 1.楊宇萱之警詢證述（見偵24807卷第649至651頁） 2.楊宇萱提供之網路銀行交易明細（見偵24807卷第657頁） 3.匯入帳戶信用卡消費繳款明細（見偵24807卷第531頁、偵23764影卷第341頁） 被告已給付6千8百元（見偵24807卷第711頁、本院審訴卷第85頁） 徐世倫犯以網際網路對公眾散布而犯詐欺取財罪，處有期徒刑壹年。 16 魯子凡 於108年8月31日下午3時25分前某時，在YAHOO奇摩拍賣網站，以拍賣代號「Z0000000000」佯登以1萬5千元出售SWITCH遊戲片15片之不實訊息，致魯子凡上網瀏覽後陷於錯誤，遂與之聯繫購買，並用女友之網路銀行依指示匯款至右列帳戶，嗣因魯子凡未收到該物品，且於同年9月10日發現該帳號已遭停權，遂向該網站客服申訴，該客服告知與該帳號交易之人均未收到貨，應屬詐欺等語，始知受騙。 108年8月31日下午3時25分 1萬5千80元 被告於YAHOO奇摩拍賣網站之虛擬帳戶 1.魯子凡之警詢證述（見偵144卷第21至23頁） 2.魯子凡提供之網路銀行交易明細、YAHOO奇摩拍賣訂單明細（見偵144卷第29、37至41頁） 3.YAHOO奇摩108年10月8日回覆有關拍賣會員相關資料、通聯調閱查詢單、銀行往來明細、YAHOO奇摩拍賣訂單明細、YAHOO奇摩拍賣評價（偵144卷第29至54頁）  被告已賠償1萬5千80元（見本院審訴卷第202頁） 徐世倫犯以網際網路對公眾散布而犯詐欺取財罪，處有期徒刑壹年。 17 許立正 於108年11月26日下午3時44分前某時，以暱稱「胡橋逸」在臉書Marketplace平台，佯登以2千5百元販售二手吸塵器之不實訊息，致許立正上網瀏覽後陷於錯誤，而與之聯繫購買，並依指示匯款至右列帳戶。嗣因許立正遲未收到物品，始知受騙 108年11月26日下午3時44分 2千5百元 鄧凱嶸國泰世華商業銀行帳號000000000000號帳戶 1.許立正之警詢證述（見偵卷第19至21頁） 2.許立正之自動櫃員機交易明細（見偵6886卷第49頁） 3.匯入帳戶交易明細（見偵6886卷第27頁） 4.許立正所提之臉書對話紀錄（見偵6886卷第54至59頁） 5.被告與鄧凱嶸之通訊軟體LINE對話紀錄（見偵6886卷第33頁） 6.鄧凱嶸國泰世華銀行帳戶交易明細、永豐商業銀行櫃員機交易明細（見偵6886卷第25至31、111至117、49頁） 無 徐世倫犯以網際網路對公眾散布而犯詐欺取財罪，處有期徒刑壹年。